# 关于收入确认问题

提问人：691071920 时间：2021-08-20 08:05:06
公司为国有研究院下属A公司，因为研究院主要做国家课题研究，人员经费由国家按照具体项目拨款，研究院也不能放很多人员，所以研究院成立了A公司，以A公司劳务外派的形式解决研究院用人问题。A公司为向研究院提供人员服务专门申请了劳务派遣资质，并与研究院签订劳务人员外派协议，约定按照A公司人员工资标准支付该部分外派人员劳务费（A公司收取该部分费用后支付给职工），并收取每人每年 150 元劳务外派服务费，目前公司账务处理方式为收取的没人 150 元服务费计入确认收入作为其他业务收入，收取的外派人员劳务费A公司按照代收代付的形式没有确认收入，也没有结转成本。
问题：虽然存在解决人员问题，且劳务定价也是按照劳务使用方工资水平，但从形式上看，A公司与研究院均为独立法人，且劳务派遣人员均与A公司签订劳务合同，研究院与A公司也签订有劳务外派协议，是否A公司应该就该部分收取的劳务费确认为劳务派遣收入，同时支付给劳务派遣人员的薪酬确认为劳务成本

回答人：chenyiwei
从主帖所述情况看，目前的净额法处理是合理的，不应改用总额法。
A公司是专门为了解决研究院的人员需求而设立，根据研究院课题用人需求向其派遣人员，相关劳务人员在派遣期间接受研究院的考核和管理，A公司的收入仅为每人每年固定金额的管理服务费。因此这些劳务人员在会计上不是A公司的“职工”，A公司应将其薪酬按代收代付核算。